【裁判字號】    92,訴,145
【裁判日期】    920130
【裁判案由】    毒品危害防制條例
【裁判全文】
臺灣臺中地方法院刑事判決                          九十二年度訴字第一四五號
    公  訴  人  臺灣臺中地方法院檢察署檢察官
    被      告  甲○○  女  三.
右列被告因違反毒品危害防制條例案件，經檢察官提起公訴（九十一年度毒偵字第三
四三號），本院判決如左：
    主  文
甲○○施用第一級毒品，處有期徒刑柒月。
    事  實
一、甲○○前因施用毒品案件，經本院裁定送觀察勒戒後，認無繼續施用毒品傾向，
    ，由臺灣臺中地方法院檢察署檢察官於民國（下同）八十九年二月三日，以八十
    九年度毒偵緝字第四九號為不起訴處分確定；又因施用毒品案件，經臺灣苗栗地
    方法院裁定送觀察勒戒後，認無繼續施用毒品之傾向，由臺灣苗栗地方法院檢察
    署檢察官於九十年五月二十二日，以九十年度毒偵緝字第一○二號為不起訴處分
    確定，復於九十年間因施用第二級毒品安非他命，經臺灣苗栗地方法院裁定送強
    制戒治一年，並於九十一年一月十八日判處有期徒刑四月確定（尚未執行）。詎
    甲○○猶不知悔改，復於九十年十月十一日十時三十分往前回溯七十二小時內之
    某時，在臺中縣大甲鎮友人住處，施用第一級毒品海洛因一次，經臺中縣警察局
    大甲分局於九十一年十月十一日十時三十分許實施列管毒品犯罪人口定期調驗時
    查獲。
二、案經臺中縣警察局大甲分局報請臺灣臺中地方法院檢察署檢察官偵查起訴。
    理  由
一、訊據被告甲○○矢口否認上開犯行，並辯稱：伊均未施用海洛因，但伊於採尿前
    三天都與朋友在一起，而伊朋友有吸食海洛因，伊可能有吸到云云。經查：被告
    經採集其尿液送驗結果，確呈嗎啡陽性反應，有中山醫學大學附設醫院藥物濫用
    檢測中心尿液檢驗報告書一件在卷可參，且查，初次吸食或施打煙毒及麻藥者，
    經人體代謝作用於八小時之內，即有約百分之八十之量排出，二十四小時之後，
    續有約剩餘量之百分之九十再排出，七十二小時之後仍有殘餘微量排出，吸食或
    施打者個人體質不同，其排出時間亦會有所差異，尤其成癮者，其於吸食後一百
    二十小時內所採之尿液，配合較具公信力之儀器（如氣相質譜儀），仍可能被檢
    測出，海洛因係由嗎啡經化學合成之半人工合成品，其藥（毒）性倍於嗎啡，其
    施打或吸食後經人體代謝作用而分解成藥（毒）性較低之嗎啡，而於尿液中被檢
    測出，故吸食或施打海洛因或嗎啡在尿液中均以嗎啡型態被檢測出，有憲兵司令
    部八十年三月二十五日（八０）鑑驗字第０九九九號函文一紙附卷可稽，被告既
    於採尿當日其尿液被檢測出有嗎啡陽性反應，足見其有於採尿日或其前三日內某
    時施用海洛因之犯行，要屬無疑。被告雖以上詞置辯，惟其既知屋內有人吸用海
    洛因，何以不當場離去以免吸入海洛因？且其亦未能提供友人之年籍住址以供查
    證，是否確有其所指之友人，亦非無疑，所辯已難置信，況吸入煙毒之二手煙，
    苟非長時間與吸毒者直接相向且存心大量吸入吸毒者所呼出之煙氣，以二手煙可
    能存在低劑量煙毒，應不致在尿液中檢驗出煙毒反應，故茍非被告有意施用海洛
    因，自無由因吸入二手煙而在尿液中檢出嗎啡陽性反應之理？足見被告前開所辯
    ，尚無可採。另被告曾因施用毒品案件，經二次觀察、勒戒後，均認無繼續施用
    毒品之傾向，分別經臺灣臺中地方法院檢察署檢察官於八十九年二月三日，以八
    十九年度毒偵緝字第四九號為不起訴處分確定，以及臺灣苗栗地方法院檢察署檢
    察官於九十年五月二十二日，以九十年度毒偵緝字第一○二號為不起訴處分確定
    ，有各該不起訴處分書附卷可稽，另其於九十年間因施用第二級毒品安非他命，
    經臺灣苗栗地方法院裁定強制戒治一年，並於九十一年一月十八日判處有期徒刑
    四月確定，亦有臺灣苗栗地方法院檢察署檢察官九十年度毒偵字第一三０六號聲
    請簡易判決處刑書、臺灣臺中地方法院檢察署刑案資料查註紀錄表及台灣高等法
    院被告全國前案紀錄表附卷足稽，被告於五年內四犯毒品危害防制條例第十條之
    罪，罪證明確，其犯行堪以認定。
二、按海洛因係毒品危害防制條例第二條第二項第一款所列之第一級毒品，被告施用
    前開毒品，核其所為，係違反毒品危害防制條例第十條第一項之施用第一級毒品
    罪。其因施用海洛因而持有海洛因之低度行為，為其施用之高度行為所吸收，不
    另論罪。爰審酌被告前經二次觀察、勒戒，並為不起訴處分後，猶不知悔改而再
    犯本件之罪，及其犯罪情節、手段均非嚴重，及其犯罪動機、目的等一切情狀，
    量處如主文所示之刑，以示儆懲。
據上論斷，應依刑事訴訟法第二百九十九條第一項前段，毒品危害防制條例第十條第
一項、第二十條第三項前段，判決如主文。
中      華      民      國    九十二  年      一      月      三十      日
                                    臺灣臺中地方法院刑事第一庭
                                        法  官  郭  瑞  祥
右正本證明與原本無異。
如不服本判決，應於判決送達後十日內向本院提出上訴狀，上訴於臺灣高等法院臺中
分院( 須附繕本 )。
                                          書記官
中    華    民    國      九十二      年       一      月     三十    日
附錄論罪科刑法條
毒品危害防制條例第十條
施用第一級毒品者，處六月以上五年以下有期徒刑。
施用第二級毒品者，處三年以下有期徒刑。


司法院資訊處製作；財團法人民間司法改革基金會備份。
